臺灣新北地方法院板橋簡易庭民事簡易判決
111年度板簡字第1232號
原      告  第一商業銀行股份有限公司

法定代理人  邱月琴  
訴訟代理人  劉瓊駿  
被      告  鄭俊雄  
上列當事人間請求清償借款事件，於民國111年6月28日言詞辯論
終結，本院判決如下：
    主  文
被告應給付原告新臺幣貳拾陸萬陸仟陸佰貳拾肆元及自民國一百
一十年十一月二十一日起至清償日止，按年息百分之一點四二計
算之利息，並自民國一百一十年十一月二十二日起至清償日止，
逾期六個月以內者，按上開利率百分之十，逾期超過六個月以上
者，按上開利率百分之二十計付之違約金。
被告應給付原告新臺幣壹萬參仟伍佰肆拾捌元及自民國一百一十
年十二月二十一日起至清償日止，按年息百分之一點四二計算之
利息，並自民國一百一十年十二月二十二日起至清償日止，逾期
六個月以內者，按上開利率百分之十，逾期超過六個月以上者，
按上開利率百分之二十計付之違約金。
訴訟費用新臺幣參仟零玖拾元由被告負擔。
本判決得假執行。但被告如以新臺幣貳拾捌萬零壹佰柒拾貳元為
原告預供擔保，得免為假執行。
    事  實  及  理  由
一、原告起訴主張：被告於民國110年7月21日分別向原告借款新
    臺幣(下同)285,000元、15,000元，借款期間均自110年7月2
    1日起至115年7月21日止，依年金法於每月21日按月攤還本
    息，利息按中華郵政公司二年期定期儲金利率加年息0.575％
    (目前為1.42％）計息；遲延給付時，除依上開利率計息外，
    其逾期在6個月以內者，依上開利率10％，逾期超過6個月以
    上者，按上開利率20％計付違約金，且全部債務視為到期（
    下稱系爭借款契約）。詎料被告分別自110年11月21日、110
    年12月21日起未依約清償，尚欠如主文第一、二項所示之本
    金、利息暨違約金，為此，爰依消費借貸之法律關係請求判
    決如主文第一、二項所示一節，業據提出借據2紙、約定書
    、催告函等件為證，被告到庭並未爭執上情，堪認原告之主
    張為真實。
二、按「借用人應於約定期限內，返還與借用物種類、品質、數
    量相同之物。」、「遲延之債務，以支付金錢為標的者，債
    權人得請求依法定利率計算之遲延利息，但約定利率較高，
    仍從其約定利率。」、「當事人得約定債務人不履行債務時
    ，應支付違約金。」，民法第478條前段、第233條第1項及
    第250條第1項分別定有明文。被告既向原告借款尚未清償完
    畢，依約即有清償借款本金、利息暨違約金之義務，從而，
    原告本於消費借貸之法律關係，請求被告清償如主文第一、
    二項所示，即無不合，應予准許。
三、本件係就民事訴訟法第427條第1項至第4項訴訟適用簡易程
    序所為被告敗訴之判決，爰依職權宣告假執行及被告得供相
    當擔保金額而免為假執行。
四、訴訟費用負擔之依據：民事訴訟法第78條。本件訴訟費用額
    ，依後附計算書確定如主文所示之金額。　　
中　　華　　民　　國　 111　　年　　7 　　月　　15　　日
                  臺灣新北地方法院板橋簡易庭
                      法  官  李昭融
以上正本係照原本作成。
如不服本判決，應於送達後20日內，向本庭（新北市○○區○○
路○段00巷0號）提出上訴狀並表明上訴理由，如於本判決宣示
後送達前提起上訴者，應於判決送達後20日內補提上訴理由書（
須附繕本）。如委任律師提起上訴者，應一併繳納上訴審裁判費
。
中　　華　　民　　國　 111　　年　　7 　　月　　15　　日
                      書記官  劉美蘭
計   算   書：
項　　　　目　　　　　　金額（新臺幣）　　備　　註
第一審裁判費　　　　　　3,090元
合　　　　計　　　　　　3,090元